# 奖励积分计划

提问人：田键泯 时间：2020-02-20 08:05:31
@chenyiwei，陈版主：您好！
在IFRS15示例 52 关于奖励积分计划，该案例较为简单，实务中出现的这样的案例：
1 、被审计单位推出每 10 元送 1 个积分，积分待下次可以消费使用，每个积分为可以抵消 1 元，不考虑积分使用率，用实付价与商品和积分的公允价值比例进行分摊，得出商品和积分的分别价值。
对于该题继续展开是，用户下一次使用 10 个积分和 190 元去换取 200 元的产品和 19 个积分。（积分循环获取）
问：
对产品和 19 个积分应当以：
a、实付价 190 元来进行分摊
b、还是使用的 10 个积分的价格+190元做为基数来分摊？
个人理解：应当以a、 190 元的价格来分摊 200 元商品和 19 个积分的分别价值，是否正确，有没有合理的解释？
谢谢，陈版主解答！

回答人：chenyiwei
未使用奖励积分的价值是作为合同负债确认的，到后续消费时结转收入，再根据新获得的奖励积分确认新的合同负债。所以，合同总价是包含此次使用的 10 个积分的价值在内的。相应地应采用你的方法B：使用的 10 个积分的价格+190元做为基数来分摊。